【裁判字號】    99,抗,942
【裁判日期】    991022
【裁判案由】    違反商業會計法等
【裁判全文】
臺灣高等法院臺中分院刑事裁定           99年度抗字第942號
抗  告  人
即  被  告  甲○○
上列抗告人因違反商業會計法等案件，不服臺灣苗栗地方法院中
華民國99年9月24日裁定（99年度訴緝字第12號）提起抗告，本
院裁定如下：
    主  文
抗告駁回。
    理  由
一、本件抗告人即被告甲○○（下稱被告）抗告意旨略以：被告
    係因身體不舒服，坐骨神經痛，休養幾天，所以耽誤了上訴
    時間，被告相信這不算是違法，法律是站在情理法的立場，
    被告為什麼不能上訴，原審三位被告憑什麼理由阻止被告不
    能上訴，爰上訴二審法院，請求做適當理性合情合理之判決
    云云。
二、按提起上訴，應於送達判決後10日內為之；又提起上訴，應
    以上訴書狀提出於原審法院為之；原審法院認為上訴不合法
    律上之程式或法律上不應准許或其上訴權已經喪失者，應以
    裁定駁回之，刑事訴訟法第349條前段、第350條第1項、第
    362條前段分別定有明文。次按，刑事訴訟法第351條第1項
    規定：「在監獄或看守所之被告，於上訴期間內向監所長官
    提出上訴書狀者，視為上訴期間內之上訴」，且在監所之被
    告，固可不經監所長官而提出上訴書狀（見刑事訴訟法第35
    1條第4項），且該監所不在法院所在地者，得扣除在途期間
    ，但如向監所長官提出上訴書狀，依刑事訴訟法第351條第1
    項規定，必在上訴期間內提出者，始視為上訴期間內之上訴
    ，若已在上訴期間內提出，縱監所人員遲誤轉送法院收文，
    甚至遠超過規定在途期間，其上訴仍不得視為逾期，蓋監所
    與法院間無在途期間之可言。反之，如逾期始向監所長官提
    出上訴書狀，自不得視為上訴期間內之上訴，雖監所長官即
    日將上訴書狀轉送法院收文，因無扣除在途期間之可言，其
    上訴自屬已經逾期（最高法院77年第4次刑事庭會議決議參
    照）。
三、經查，本件原審法院以：被告甲○○於收受原審法院99年度
    訴緝字第12號判決書時，係於臺灣新竹監獄服刑，而原審法
    院已依法於99年9月6日囑託臺灣新竹監獄送達予被告收受，
    有送達證書1紙在卷可稽，揆諸前開規定及說明，本件於99
    年9月6日即發生送達之效力。是被告就該案之上訴期間應自
    判決送達之翌日起算，計至99年9月16日星期四（該日非休
    息日）上訴期間即已屆滿，惟被告遲至同年9月21 日始向監
    所提出上訴，有蓋於上訴狀上臺灣新竹監獄書狀收狀章1枚
    可資參照，是被告之上訴，顯已逾上訴期間，而屬違背法律
    上之程式，且無法補正等情」為由，而裁定駁回被告之上訴
    ，經核原審裁定於法並無不合，抗告人以上揭理由對原審裁
    定提起抗告，並無理由，應予駁回。
三、據上論結，應依刑事訴訟法第412條，裁定如主文。
中    華    民    國    99    年    10    月    22    日
            刑事第五庭  審判長法  官  趙  春  碧
                              法  官  林  宜  民
                              法  官  賴  恭  利
上列正本證明與原本無異。
不得再抗告。
                              書記官  林  育  萱
中    華    民    國    99    年    10    月    22    日

司法院資訊處製作；財團法人民間司法改革基金會備份。
